【裁判字號】    99,訴,676
【裁判日期】    990811
【裁判案由】    毒品危害防制條例
【裁判全文】
臺灣板橋地方法院刑事判決               99年度訴字第676號
公  訴  人  臺灣板橋地方法院檢察署檢察官
被      告  甲○○
上列被告因違反毒品危害防制條例案件，經檢察官提起公訴（99
年度毒偵字第1084號），本院依簡式審判程序判決如下：
    主  文
甲○○施用第一級毒品，累犯，處有期徒刑捌月；扣案之第一級
毒品海洛因肆包（驗餘合計淨重柒點伍柒公克）均沒收銷燬，注
射針筒壹支、攪拌器壹台均沒收。又施用第二級毒品，累犯，處
有期徒刑陸月；扣案之第二級毒品甲基安非他命玖包（驗餘合計
淨重壹柒點陸陸公克）均沒收銷燬，吸食器壹組沒收。應執行有
期徒刑壹年；扣案之第一級毒品海洛因肆包（驗餘合計淨重柒點
伍柒公克）、第二級毒品甲基安非他命玖包（驗餘合計淨重壹柒
點陸陸公克）均沒收銷燬，注射針筒壹支、攪拌器壹台、吸食器
壹組均沒收。
    事  實
一、甲○○前因違反麻醉藥品管理條例等案件，經臺灣士林地方
    法院以85年度訴字第1234號判處有期徒刑5 年4 月、8 月，
    應執行有期徒刑5 年8 月，嗣先後經臺灣高等法院以86年度
    上訴字第3601號、最高法院以87年度台上字第575 號判決駁
    回上訴確定，經入監執行，於民國90年7 月20日縮短刑期假
    釋出監，嗣經撤銷假釋，由臺灣高等法院以96年度聲減字第
    4568號裁定部分減刑並定其應執行刑為有期徒刑5 年6 月確
    定，再入監執行殘刑2 年10月1 日，已於97年8 月31日縮刑
    期滿執行完畢。其另因施用毒品案件，經臺灣士林地方法院
    以94年度毒聲字第391 號裁定送觀察、勒戒後，認有繼續施
    用毒品之傾向，再經同法院以94年度毒聲字第615 號裁定施
    以強制戒治，於95年10月16日執行完畢釋放，並由臺灣士林
    地方法院檢察署檢察官以95年度戒毒偵字第59號為不起訴處
    分確定。仍不知悔改，於上開強制戒治執行完畢釋放後5 年
    內，基於施用第一、二級毒品之犯意，於99年1 月21日上午
    10時許，在其友人位於臺北縣三重市○○街369 之1 號租屋
    處，分別以將海洛因摻在香煙內點燃吸用、將甲基安非他命
    置入吸食器之玻璃球內燒烤吸聞所生煙氣之方法，各施用第
    一級毒品海洛因、第二級毒品甲基安非他命1 次。嗣為警於
    同日22時30分許，在上址處所查獲，並扣得第一級毒品海洛
    因4 包（合計淨重7.61公克，取樣0.04公克鑑定用罄，驗餘
    合計淨重7.57公克）、第二級毒品甲基安非他命9 包（合計
    淨重17.75 公克，取樣0.09公克鑑定用罄，驗餘合計淨重為
    17.66 公克）及甲○○所有、供其檢驗擬施用海洛因之純度
    所用之注射針筒1 支及磨打糖粉以摻和海洛因施用之攪拌器
    1 台、供其持以施用第二級毒品所用之吸食器1 組等物，經
    警採集其尿液檢體送驗結果，呈鴉片類及安非他命類之陽性
    反應，始悉上情。
二、案經臺北市政府警察局移送臺灣板橋地方法院檢察署檢察官
    偵查起訴。本院於準備程序進行中，被告就被訴事實為有罪
    之陳述，經告知被告簡式審判程序之旨，並聽取當事人之意
    見後，裁定由受命法官獨任進行簡式審判程序。
    理  由
一、上揭事實，迭據被告甲○○於警詢、偵訊及本院審理時坦承
    不諱，並有粉末物4 包、白色晶體物9 包、注射針筒1 支、
    攪拌器1 台、吸食器1 組等物扣案可資佐證。且上開扣案之
    粉末物1 包，經送鑑定結果，為第一級毒品海洛因，合計淨
    重7.61公克，取樣0.04公克鑑定用罄，驗餘合計淨重7.57公
    克；扣案之白色晶體物9 包，經送鑑定結果，為第二級毒品
    甲基安非他命無訛，合計淨重17.75 公克，取樣0.09公克鑑
    定用罄，驗餘合計淨重為17.66 公克等情，有法務部調查局
    濫用藥物實驗室99年2 月22日調科壹字第09923003750 號鑑
    定書、內政部警政署刑事警察局99年2 月4 日刑鑑字第0990
    012286號鑑定書各1 份在卷可憑。又被告為警查獲後，經警
    採集其尿液檢體送驗結果，呈鴉片類及安非他命類之陽性反
    應，有臺北市政府警察局偵辦毒品案件尿液檢體委驗單、臺
    灣尖端先進生技醫藥股份有限公司99年2 月1 日濫用藥物檢
    驗報告各1 份附卷可稽，足認被告之任意性自白與事實相符
    。此外，被告前因施用毒品案件，經臺灣士林地方法院以94
    年度毒聲字第391 號裁定送觀察、勒戒後，認有繼續施用毒
    品之傾向，再經同法院以94年度毒聲字第615 號裁定施以強
    制戒治，於95年10月16日執行完畢釋放，並由臺灣士林地方
    法院檢察署檢察官以95年度戒毒偵字第59號為不起訴處分確
    定等情，亦有臺灣高等法院被告前案紀錄表可憑，其於強制
    戒治執行完畢釋放後5 年內，再犯本案施用毒品罪，應依法
    訴追處罰。綜上所述，本案事證明確，被告犯行堪予認定。
二、查海洛因、甲基安非他命分別係屬毒品危害防制條例所定之
    第一、二級毒品。核被告所為，係犯毒品危害防制條例第10
    條第1 項之施用第一級毒品罪、同條第2 項之施用第二級毒
    品罪。其持有第一級毒品海洛因、第二級毒品甲基安非他命
    之低度行為，各為施用之高度行為所吸收，均不另論罪。所
    犯上開二罪，犯意各別，行為互殊，應予分論併罰。又被告
    前因違反麻醉藥品管理條例等案件，經臺灣士林地方法院以
    85年度訴字第1234號判處有期徒刑5 年4 月、8 月，應執行
    有期徒刑5 年8 月，嗣先後經臺灣高等法院以86年度上訴字
    第3601號、最高法院以87年度台上字第575 號判決駁回上訴
    確定，經入監執行，於90年7 月20日縮短刑期假釋出監，嗣
    經撤銷假釋，由臺灣高等法院以96年度聲減字第4568號裁定
    部分減刑並定其應執行刑為有期徒刑5 年6 月確定，再入監
    執行殘刑2 年10月1 日，已於97年8 月31日縮刑期滿執行完
    畢等情，有臺灣高等法院被告前案紀錄表可憑，其於有期徒
    刑執行完畢後5 年內，故意再犯本案有期徒刑以上之上開二
    罪，均為累犯，應依刑法第47條第1 項規定加重其刑。爰審
    酌被告前因施用毒品，曾受強制戒治之執行完畢，獲有不起
    訴處分之寬典，仍不思戒除惡習，再次漠視法令而犯本罪，
    非但戕害健康，對於社會風氣、治安亦潛有相當危害，惟念
    其施用毒品所生惡害，實以自戕身心健康為主，對於他人生
    命、身體、財產等法益，尚無重大明顯之實害，兼衡其素行
    狀況、智識程度、犯罪之動機、目的、手段暨自始至終均坦
    承犯行、犯罪後之態度尚稱良好等一切情狀，分別量處如主
    文所示之刑，並定其應執行刑，以示懲儆。扣案之海洛因4
    包（合計淨重7.61公克，取樣0.04公克鑑定用罄，驗餘合計
    淨重7.57公克）、甲基安非他命9 包（合計淨重17.75 公克
    ，取樣0.09公克鑑定用罄，驗餘合計淨重為17.66 公克），
    為本案查獲之第一、二級毒品，不問屬於犯人與否，均應依
    毒品危害防制條例第18條第1 項前段規定諭知沒收銷燬。至
    於注射針筒1 支、攪拌器1 台、吸食器1 組，則均係被告所
    有，其中注射針筒係供其檢驗擬施用海洛因之純度所用，攪
    拌器係供其磨打糖粉以摻和海洛因施用所用，吸食器則係供
    其持以施用第二級毒品甲基安非他命所用之物，咸據被告供
    承在卷，爰均依刑法第38條第1 項第2 款規定宣告沒收之。
據上論斷，應依刑事訴訟法第273 條之1 第1 項、第299 條第1
項前段，毒品危害防制條例第10條第1 項、第2 項、第18條第1
項前段，刑法第11條前段、第47條第1 項、第38條第1 項第2 款
、第51條第5 款、第9 款，判決如主文。
本案經檢察官黃明絹到庭執行職務。
中    華    民    國    99    年    8     月    11    日
                  刑事第八庭    法  官  朱嘉川
以上正本證明與原本無異。
如不服本判決應於收受送達後10日內向本院提出上訴書狀，並應
敘述具體理由；其未敘述上訴理由者，應於上訴期間屆滿後20日
內向本院補提理由書（均須按他造當事人之人數附繕本）「切勿
逕送上級法院」。
                                書記官  陳聖儒
中    華    民    國    99    年    8     月    11    日
附錄本案論罪科刑法條全文：
毒品危害防制條例第10條
施用第一級毒品者，處6 月以上5 年以下有期徒刑。
施用第二級毒品者，處3 年以下有期徒刑。

司法院資訊處製作；財團法人民間司法改革基金會備份。
